臺灣臺中地方法院民事裁定             
                                   111年度司繼字第1989號
聲  請  人  元大商業銀行股份有限公司


法定代理人  翁健    
代  理  人  林世峰  
受  選任人  李月芬地政士

上列聲請人聲請為被繼承人何美玲選任遺產管理人事件，本院裁
定如下：
    主      文
選任李月芬地政士為被繼承人何美玲之遺產管理人。
准對被繼承人何美玲之大陸地區以外繼承人為承認繼承之公示催
告。
被繼承人何美玲之大陸地區以外繼承人，應自前項公示催告最後
揭示於法院公告處、資訊網路及其他適當處所之日起，壹年內承
認繼承。上述期限屆滿，無繼承人承認繼承時，被繼承人何美玲
之遺產，於清償債權並交付遺贈物後，如有賸餘即歸屬國庫。
聲請程序費用由被繼承人何美玲之遺產負擔。
    理      由
一、按繼承開始時，繼承人之有無不明，而無親屬會議或親屬會
    議未於1個月內選定遺產管理人者，利害關係人或檢察官得
    聲請法院選任遺產管理人，並由法院依公示催告程序，定6
    個月以上之期限，公告繼承人，命其於期限內承認繼承，民
    法第1177條、第1178條規定甚明。
二、本件聲請意旨略以：被繼承人何美玲（女、民國00年00月00
    日生、身分證統一編號：Z000000000號、生前最後住所：臺
    中市○○區○○路○○○巷0弄00號）於110年3月30日死亡，且其繼
    承人已拋棄繼承，是否仍有應繼承之人不明，而其親屬會議
    亦未於法定期間內選定遺產管理人，以致聲請人對被繼承人
    之遺產無法行使權利，爰基於利害關係人地位，依法聲請為
    被繼承人選任遺產管理人等語，並提出授信明細、貸款契約
    書、本院家事法庭函等為證。
三、經查，聲請人主張其為被繼承人之債權人，且被繼承人死亡
    後其繼承人已拋棄繼承，是否仍有應繼承之人不明，而其親
    屬會議未於法定期間內選定遺產管理人等事實，業據聲請人
    提出前揭書證為證，復經本院依職權調取110年度司繼字第1
    747號卷宗核閱無訛，堪信為真實，從而聲請人聲請選任被
    繼承人之遺產管理人，揆諸前揭法條規定，為有理由，應予
    准許。經本院函詢社團法人台中市地政士公會，該公會來函
    推薦由李月芬地政士（會員編號1555）擔任本件遺產管理人
    ，此有該公會111年6月27日111中市地公字第1111105130號
    函附卷可稽。茲審酌李月芬為執業地政士，非但具有專業知
    識及能力，且與被繼承人所遺遺產間無利害關係，若由其擔
    任本事件之遺產管理人，定能秉持其專業倫理擔當此具公益
    性質之職務，並順利達成管理保存及清算遺產之任務。執此
    ，本院認為由李月芬地政士擔任被繼承人何美玲之遺產管理
    人，應屬妥適，爰選任之。
四、依家事事件法第127條第4項規定，裁定如主文。
中　　華　　民　　國　　111 　年　　7 　　月　　19　　日
                  家事法庭  司法事務官　羅永旻
以上正本係照原本作成。
如不服本件裁定，得於裁定書送達之翌日起10日內，以書狀敘述
理由，向本庭提起抗告，並應繳納抗告費新台幣1000元。  
中　　華　　民　　國　　111 　年　　7 　　月　　19　　日
                                書記官　陳綉燕